【裁判字號】    97,交訴,30
【裁判日期】    970519
【裁判案由】    業務過失致死
【裁判全文】
臺灣臺北地方法院刑事判決              97年度交訴字第30號
    公  訴  人  臺灣臺北地方法院檢察署檢察官
    被      告  丙○○
上列被告因業務過失致死案件，經檢察官提起公訴（九十六年度
調偵字第八七五號），因被告於本院準備程序中就被訴事實為有
罪之陳述，經本院合議庭裁定進行簡式審判程序，判決如下：
    主  文
丙○○從事業務之人，因業務上之過失致人於死，處有期徒刑伍
月，如易科罰金，以新臺幣壹仟元折算壹日，緩刑貳年。
    事      實
一、丙○○以駕駛營業小客車為業，係從事駕駛業務之人，於民
    國九十六年五月二十八日二十一時許，駕駛車牌號碼一八一
    ─ＮＤ號營業小客車，沿臺北市○○○路○段北往南左轉西
    往東進入長安東路與新生北路有行車管制號誌之交岔路口時
    ，本應注意車前狀況，並隨時採取必要之安全措施，且依當
    時情形，天候晴、夜間有照明，柏油路面乾燥、無障礙物，
    視距良好，並無不能注意之情事，竟於長安東路西向東方向
    交通號誌由紅燈轉換為綠燈之際，未注意南北向之車輛是否
    已通行完畢，即貿然起步行駛，適有乙○○騎乘車牌號碼Ｃ
    ＺＫ─六九０號重型機車，沿臺北市○○○路由南往北方向
    行駛至上開交岔路口，亦疏未注意車前狀況，兩人均未為任
    何避煞措施，乙○○所騎乘之機車前輪遂與丙○○所駕駛之
    營業小客車右側車身發生撞擊，致乙○○人車倒地，受有頭
    胸鈍創、顱內出血之傷害。丙○○肇事後，於有偵查權限機
    關發覺其犯罪前，即在現場向前來處理車禍事宜之警員自首
    。又乙○○經送國立臺灣大學醫學院附設醫院救治後，仍於
    九十六年五月二十九日二時五分許，急救不治而死亡。
二、案經丙○○自首並經臺北市政府警察局中山分局報請臺灣臺
    北地方法院檢察署檢察官相驗後偵查起訴。
    理      由
一、訊據被告丙○○對於在前揭時、地，駕駛車牌號碼一八一─
    ＮＤ號營業小客車，與乙○○騎乘之車牌號碼ＣＺＫ─六九
    ０號重型機車發生撞擊等情，於本院行準備程序、審理時均
    坦承不諱，復有道路交通事故調查報告表（一）、（二）、
    交通事故談話紀錄表、道路交通事故補充資料表及現場照片
    等件存卷可資佐證；又被害人乙○○因本件車禍，受有頭胸
    鈍創、顱內出血等傷害，送醫急救不治而死亡等情，除有卷
    附之國立臺灣大學醫學院附設醫院病歷一份可證外，亦據臺
    灣臺北地方法院檢察署檢察官督同檢驗員相驗明確，有勘驗
    筆錄、相驗屍體證明書、檢驗報告書、相驗照片等附卷可稽
    。再按汽車行駛時，駕駛人應注意車前狀況，並隨時採取必
    要之安全措施；道路交通安全規則第九十四條第三項定有明
    文，此為汽車駕駛人應盡之注意義務；次據卷內道路交通事
    故調查報告表（一）之記載，本件道路交通事故發生時，天
    候晴、夜間有照明，柏油路面乾燥、無障礙物，視距良好，
    是依當時情形，亦無不能注意之情事，彼時倘被告能盡其注
    意義務，於號誌轉換為綠燈時，注意車前狀況，不貿然起步
    行駛，即能注意到騎乘機車之被害人正行駛而來，並為適當
    之避煞措施，不至於造成本件道路交通事故，發生被害人死
    亡之結果，是以被告之過失，及其過失與被害人死亡之結果
    間，有相當因果關係，均甚為顯然，被告對於其有上述過失
    亦坦認屬實。又被害人乙○○騎乘機車行至上開路口，依本
    案情形觀之，雖同有未注意車前狀況之過失，惟此並不影響
    本案被告應負之過失責任，自屬當然。另起訴書上雖記載，
    被告於長安東路東西向號誌未轉換為綠燈時即搶先起步加速
    行駛等情，惟被告否認伊有闖紅燈之事實，證人即於事發當
    時乘坐被告營業小客車之乘客吳秀雯亦多次證述被告於起步
    時前方號誌顯現綠燈等情，卷內亦無足夠積極事證得以證實
    被告確有闖紅燈之行為，故尚難證明被告有上開起訴書所指
    之違規事實，附此敘明。綜上，本件事證明確，被告犯行堪
    予認定，應依法論科。
二、被告係營業小客車司機，係從事駕駛業務之人，業據其供陳
    明確，其因駕駛業務之過失，致被害人乙○○死亡，係犯刑
    法第二百七十六條第二項之業務過失致死罪。又被告肇事後
    ，於其犯罪行為未為有偵查權限之機關發覺前，即向據報前
    往處理本件事故之警員承認其為肇事人，此有臺北市○○○
    ○○道路交通事故肇事人自首情形紀錄表一紙在卷可證，被
    告嗣亦未逃避偵審，合於自首之要件，爰依刑法第六十二條
    前段規定，減輕其刑。爰審酌被告身為職業駕駛人，其注意
    能力應較一般人為高，對於交通法規，亦應較常人嫻熟，竟
    未能善盡駕駛注意義務，導致被害人因而喪失寶貴之生命，
    應予非難，兼衡其犯後供認無隱，非無悔意，犯後態度良好
    ，且已賠償被害人家屬，與之達成和解（此業據被害人家屬
    甲○○於本院審理時供陳明確）之一切情狀，量處如主文所
    示之刑，並諭知易科罰金之折算標準。另被告前未曾有任何
    犯罪紀錄，此有臺灣高等法院被告前案紀錄表一份在卷可稽
    ，經此偵審程序，當知所警惕，信無再犯之虞，被害人家屬
    亦於本院審理時表示願意原諒被告，本院因認對被告所宣告
    之刑，以暫不執行為適當，爰併予宣告緩刑二年，以啟自新
    。
據上論斷，依刑事訴訟法第二百七十三條之一第一項、第二百九
十九條第一項前段，刑法第二百七十六條第二項、第六十二條前
段、第四十一條第一項前段、第七十四條第一項第一款，刑法施
行法第一條之一第一項、第二項前段，判決如主文。
本案經檢察官王志超到庭執行職務。
中    華    民    國    97    年    5     月    19    日
                      交通法庭  法  官  劉素如
上正本證明與原本無異。
如不服本判決，應於判決送達後10日內向本院提出上訴狀 (應抄
附繕本)。
                                書記官  陳育君
中    華    民    國    97    年    5     月    19    日
附錄本案論罪法條：
中華民國刑法第276 條
因過失致人於死者，處 2 年以下有期徒刑、拘役或 2 千元以下
罰金。
從事業務之人，因業務上之過失犯前項之罪者，處 5 年以下有期
徒刑或拘役，得併科 3 千元以下罰金。


司法院資訊處製作；財團法人民間司法改革基金會備份。
